臺灣高等法院臺南分院刑事判決　　　　100年度上易字第409號
上　訴　人
即　被　告　黃瑞祥
上列上訴人即被告因公共危險等案件，不服臺灣雲林地方法院10
0年度易字第289 號中華民國100年6月2日第一審判決（起訴案號
：臺灣雲林地方法院檢察署100 年度偵字第1959號），提起上訴
，本院判決如下：
    主  文
上訴駁回。
    理  由
一、按依刑事訴訟法第350條、第361條、第362條、第367條規定
    ，不服地方法院之第一審判決，提起第二審上訴者，須提出
    上訴書狀，並應敘述「具體理由」，為上訴必備之程式。所
    稱具體理由，必係依據卷內既有訴訟資料或提出新事證，指
    摘或表明第一審判決有何採證、認事、用法或量刑等足以影
    響判決本旨之不當或違法，而構成應予撤銷之具體事由，始
    克相當；如未依上揭意旨指出具體事由，而僅泛言或單憑當
    事人自我說詞，指摘原判決採證認事違法、用法不當、判決
    不公、量刑過重等等，即屬未敘述具體理由，所提第二審上
    訴不合法律上之程式，得不經言詞辯論，由第二審法院予以
    判決駁回（最高法院98年度台上字第6531號刑事判決意旨參
    照）。
二、本件上訴意旨略以：(一)請求給予緩刑機會。(二)上訴人在虎尾
    租屋學種木瓜，收成不夠，第二次收成在今年底，以致於繳
    納易科罰金有困難云云。
三、經查: 本件原審法院因被告於準備程序就被訴事實為有罪之
    陳述，而適用簡式審判程序，認被告所為係犯刑法第305 條
    之恐嚇罪及同法第173 條第4項、第1項之預備放火燒毀現供
    人使用之住宅罪，罪證明確。因予適用刑法第173條第4項、
    第1項、第305條、第41條第1項前段、第55條、第51條第1項
    第5款、第38條第1項第2款、刑法施行法第1條之1第1項、第
    2 項前段等規定論處。並審酌被告除於民國80年間、85年間
    、86年間，分別有賭博、誣告、違反動產擔保交易法等前科
    外，並無其他前案紀錄，此有高等法院被告前案紀錄表1 份
    在卷可證，素行尚可，惟其不思理性處事，因一時衝動，即
    以言語恐嚇若瑟醫院辦理掛號之醫護人員以及保全人員王麒
    銘，致其等心生恐懼，有違社會善良風氣，嗣又起意至加油
    站購買汽油而為放火之準備行為，幸因及時為警查獲，並未
    釀成大禍，然已對若瑟醫院辦理掛號之醫護人員、保全人員
    王麒銘以及若瑟醫院內病患、醫護人員等人之安全危害至鉅
    ，若瑟醫院陳報並表示：被告所為嚴重影響該院之醫療作業
    及公共安全等語，惟念及被告坦承犯行之犯後態度，且被告
    自陳目前在虎尾鎮獨居，妻子及兩名子女均居住在嘉義，其
    中一名子女未滿20歲之家庭狀況，從事種植水果工作，收入
    不穩定，高職畢業之智識程度，對於若瑟醫院表示非常抱歉
    ，有憂鬱症，酒精使用等病狀，並提出陽明醫院診斷證明書
    1 紙附卷可參，暨被告犯罪之動機、目的、手段等一切情狀
    ，就被告所犯恐嚇罪部分，量處有期徒刑二月，並諭知如易
    科罰金以新臺幣(下同)1000元折算一日；就被告所犯預備放
    火燒燬現有人所在之建築物罪部分，量處有期徒刑二月，並
    諭知如易科罰金以1000元折算一日，並定應執行有期徒刑三
    月，及諭知如易科罰金以1000元折算一日。另就扣案之被告
    所有預備供放火所用之空保特瓶1 個，諭知沒收，另就扣案
    但已銷毀之裝有汽油之保特瓶1 瓶，敘明不併予宣告沒收等
    語。本院經核原判決認事用法，俱無不當，量刑亦屬妥適。
四、本件被告上訴意旨雖以: 其無力支付易科罰金，請求給予緩
    刑云云。惟按量刑的輕重，屬事實審法院得依職權自由裁量
    之事項，苟已斟酌刑法第57條各款所列情狀而未逾越法定刑
    度，不得遽指為違法，且在同一犯罪事實與情節，如別無其
    他加重或減輕之原因，下級審量定之刑，亦無過重或失輕之
    不當情形，則上級審法院對下級審法院之職權行使，原則上
    應予尊重。查本件原判決認定被告有原判決事實欄所載之犯
    行，業已敘明所憑證據及認定之理由，經核並無違反經驗法
    則及論理法則。原判決復於理由欄三、(二)，就被告之量刑說
    明如上，本院經核原判決認事用法，俱無不合，並已說明審
    酌科刑之理由，且未逾越法定刑度，又未濫用自由裁量之權
    限，刑度亦屬妥適，核無不當或違法之情形。另被告雖未曾
    受有其徒刑之宣告，然其本件犯罪情節，對若瑟醫院相關人
    員乃至社會秩序安全危害匪微，參以被告本次犯罪態樣及其
    收入不穩定、有憂鬱症、酒精使用等病狀之情，可見被告自
    我控制及情緒管理能力欠佳，難謂無再犯之虞。又被告於日
    後執行時，果無能力繳納易科罰金，尚得另依刑法第41條第
    2 項規定聲請易服社會勞動。由此，被告僅以其經濟能力欠
    佳，無力繳納易科罰金，而上訴求為緩刑之諭知，並未指出
    原審判決關於認定事實、適用法律及量刑等事項，究有何違
    法或不當之具體情形，其上訴自難認有具體之理由。
五、綜上所述，本件被告僅以前詞，針對原審法院刑罰裁量權行
    使範疇事項，請求本院為緩刑之諭知，而未確實依據卷內既
    有訴訟資料或提出新事證，具體指摘或表明第一審判決有何
    認事採證不當或違法之事由，或明確指出原審所為證據證明
    力之判斷、推論如何違背經驗、論理法則，或彼先前之自白
    有何違反任意性之規定。揆諸前開說明，本件上訴理由，難
    謂係具體理由，是認其上訴不合法律上之程式，爰依刑事訴
    訟法第367 條前段之規定駁回被告上訴，並不經言詞辯論為
    之。
爰依刑事訴訟法第367條前段、第372條，判決如主文。
中    華    民    國   100    年    7     月    20    日
                  刑事第六庭    審判長法  官  董武全
                                      法  官  孫玉文
                                      法  官  賴純慧
以上正本證明與原本無異。
不得上訴。
                                      書記官  翁心欣
中    華    民    國   100    年    7     月    20    日